【裁判字號】    97,訴,799
【裁判日期】    970312
【裁判案由】    毒品危害防制條例
【裁判全文】
臺灣臺中地方法院刑事判決               97年度訴字第799號
公  訴  人  臺灣臺中地方法院檢察署檢察官
被      告  甲○○
                    （另案在台灣台中女子監獄執行中）
上列被告因毒品危害防制條例案件，經檢察官提起公訴（97年度
毒偵字第389號），被告於準備程序中就被訴事實為有罪之陳述
，受命法官於聽取當事人之意見後，由本院合議庭裁定由受命
法官獨任以簡式審判程序判決如下：
    主    文
甲○○施用第一級毒品，累犯，處有期徒刑壹年貳月。扣案之第
一級毒品海洛因壹包（驗餘淨重零點零伍參伍公克，不含包裝袋
）沒收銷燬之，上開海洛因之包裝袋壹個沒收。施用第二級毒品
，累犯，處有期徒刑柒月，應執行有期徒刑壹年捌月。扣案之第
一級毒品海洛因壹包（驗餘淨重零點零伍參伍公克，不含包裝袋
壹）沒收銷燬之，上開海洛因之包裝袋壹個沒收。
    犯罪事實
一、甲○○前曾於民國八十七年間，因施用毒品案件，經臺灣臺
    北地方法院以八十七年度毒聲字第一○四號裁定送觀察、勒
    戒後，認有繼續施用毒品之傾向，再經該院以八十七年度毒
    聲字第四○二號裁定令入戒治處所施以強制戒治一年，期間
    曾經評定合格而無繼續戒治必要，經臺灣臺北地方法院以八
    十七年度毒聲字第一四二一號裁定停止戒治，所餘戒治期間
    付保護管束，於八十八年七月六日保護管束期滿執行完畢，
    而由臺灣臺北地方法院檢察署檢察官以八十八年度戒毒偵字
    第二○號為不起訴處分確定；又於九十年間，因施用毒品案
    件，經本院以九十年度毒聲字第三四五三號裁定令入戒治處
    所施以強制戒治一年，期間再經評定合格而無繼續戒治必要
    ，經本院以九十一年度毒聲字第九四八號裁定停止戒治，所
    餘戒治期間付保護管束，又因於保護管束期間，違反保護管
    束應遵守事項情節重大，經本院以九十一度毒聲字第一八五
    八號裁定撤銷停止戒治之處分，而於九十二年六月十六日戒
    治期滿執行完畢，並於翌日即同年月十七日釋放，而其所犯
    該部分施用毒品犯行，並經臺灣臺中地方法院檢察署檢察官
    提起公訴，經本院以九十年度訴字第一八九二號分別判處有
    期徒刑十月及五月，並定其應執行刑為有期徒刑一年一月確
    定，於九十三年六月三十日縮刑期滿執行完畢，再因施用毒
    品經本院以九十五年訴字第七一三號判處有期徒刑十月（嗣
    經裁定減刑為有期徒刑五月）確定，於九十六年七月十六日
    因執行完畢出監，詎甲○○猶不知悔改，於前開強制戒治執
    行完畢後五年內，明知海洛因係第一級毒品，竟基於施用第
    一級毒品海洛因之犯意，於九十六年十二月二十四日中午，
    在臺中市○○路一一五號豪宮大飯店內，以將海洛因粉末摻
    入香菸後吸食之方法，施用海洛因一次。又另行起意，基於
    施用第二級毒品甲基安非他命之犯意，於九十六年十二月二
    十七日上午十時許，在上址以將甲基安非他命置於吸食器上
    ，再點火燒烤，吸食甲基安非他命遇熱時產生之煙氣之方式
    ，施用甲基安非他命一次。嗣於九十六年十二月二十七日晚
    上十時五十分許，在上址為警搜索查獲，並扣得其所有之海
    洛因一包（原送驗數量為0.0576公克，驗餘淨重為0.0535公
    克）及不詳之人所有之注射針筒九支、夾鍊袋四包、糖粉一
    包、杓子一支、行動電話一支。
二、案經台中市警察局報請臺灣臺中地方法院檢察署檢察官偵查
    起訴。
    理  由
一、本件被告甲○○所犯為死刑、無期徒刑、最輕本刑為三年以
    上有期徒刑以外之罪，其於準備程序中就被訴事實為有罪之
    陳述，經告知被告簡式審判程序之旨，並聽取公訴人及被告
    之意見後，本院合議庭認為適宜而裁定由受命法官獨任進行
    簡式審判程序，合先敘明。
二、訊據被告甲○○對於上揭犯罪事實坦承不諱，且被告於上揭
    時地為警查獲後，經警採集其尿液送驗結果，確呈嗎啡陽性
    、甲基安非他命陽性反應，此有中山醫學大學附設醫院檢驗
    科藥物檢測中心出具之檢驗報告一份存卷可稽，復有海洛因
    一包扣案及行政院衛生署草屯療養院草療鑑字第0970000426
    號函附卷可憑，足認被告自白與事實相符，堪可採信。又被
    告前曾於八十七年間，因施用毒品案件，經臺灣臺北地方法
    院以八十七年度毒聲字第一○四號裁定送觀察、勒戒後，認
    有繼續施用毒品之傾向，再經該院以八十七年度毒聲字第四
    ○二號裁定令入戒治處所施以強制戒治一年，期間曾經評定
    合格而無繼續戒治必要，經臺灣臺北地方法院以八十七年度
    毒聲字第一四二一號裁定停止戒治，所餘戒治期間付保護管
    束，於八十八年七月六日保護管束期滿執行完畢，而由臺灣
    臺北地方法院檢察署檢察官以八十八年度戒毒偵字第二○號
    為不起訴處分確定；又於九十年間，因施用毒品案件，經本
    院以九十年度毒聲字第三四五三號裁定令入戒治處所施以強
    制戒治一年，期間再經評定合格而無繼續戒治必要，經本院
    以九十一年度毒聲字第九四八號裁定停止戒治，所餘戒治期
    間付保護管束，又因於保護管束期間，違反保護管束應遵守
    事項情節重大，經本院以九十一度毒聲字第一八五八號裁定
    撤銷停止戒治之處分，而於九十二年六月十六日戒治期滿執
    行完畢，並於翌日即同年月十七日釋放，有臺灣高等法院被
    告前案紀錄表一份在卷可憑。綜上所述，本案事證明確，被
    告犯行堪以認定。
三、核被告所為，係犯毒品危害防制條例第十條第一項之施用第
    一級毒品罪及同條例第十條第二項之施用第二級毒品罪。被
    告施用第一、二級毒品前，持有第一、二級毒品之低度行為
    ，應為其施用之高度行為所吸收，不另論罪。被告所犯上開
    二罪，犯意各別，行為亦無時間、空間之密接性，應予分論
    併罰。查被告甲○○因施用毒品經本院以九十年度訴字第一
    八九二號分別判處有期徒刑十月及五月，並定其應執行刑為
    有期徒刑一年一月確定，於九十三年六月三十日縮刑期滿執
    行完畢，另於九十五年六月一日因施用毒品經本院以九十五
    年訴字第七一三號判處有期徒刑十月確定，經本院以九十六
    年聲減字第一三六號裁定減刑為有期徒刑五月確定，於九七
    十六年七月十六日縮刑期滿執行完畢出監，有臺灣高等法院
    被告前案紀錄表一份在卷可稽，其於受有期徒刑執行完畢後
    五年以內，再故意犯本件有期徒刑以上之罪，均為累犯，各
    依法加重其刑。爰審酌被告有上揭前科，素行非佳；被告前
    曾因施用毒品案件接受觀察勒戒、強制戒治處分，並曾因施
    用毒品案件，經法院判處罪刑確定並執行完畢在案，竟無視
    於毒品對於自身健康之戕害及國家對於杜絕毒品犯罪之禁令
    ，猶施用毒品不輟，再為本案犯行；被告吸毒係戕害自己身
    心之行為及被告犯罪後尚能坦承施用第一級毒品犯行之態度
    等一切情狀，就其所犯上述之罪分別量處如主文所示之刑，
    並定其應執行之刑。扣案之毒品海洛因為違禁物，依法併予
    宣告沒收銷燬之，包裝袋一個為被告所有供犯罪所用之物，
    依法併予宣告沒收。其餘扣案物品不能證明為被告所有之物
    ，亦非被告所持有之違禁物，不予宣告沒收，附此敘明。
據上論斷，應依刑事訴訟法第二百七十三條之一第一項、第二百
九十九條第一項前段，毒品危害防制條例第十條第一項、第二項
、第十八條第一項前段，刑法第十一條、第四十七條第一項、第
三十八條第一項第二款、第五十一條第五款，判決如主文。
本案經檢察官乙○○到庭執行職務。
中    華    民    國    97    年    3    月    12    日
                    臺灣臺中地方法院刑事第七庭
                            法  官  陳如玲
上正本證明與原本無異。
如不服本判決，應於判決送達後十日內向本院提出上訴狀，上訴
於臺灣高等法院臺中分院 (須附繕本)。
上訴書狀如未敘述理由，應於上訴期間屆滿後二十日內補提理由
書於本院。
                            書記官  童淑芬
中    華    民    國    97    年    3    月    12    日
附錄論罪科刑法條：
毒品危害防制條例第十條第一項、第二項：
施用第一級毒品者，處六個月以上五年以下有期徒刑。
施用第二級毒品者，處三年以下有期徒刑。


司法院資訊處製作；財團法人民間司法改革基金會備份。
